臺灣桃園地方法院小額民事判決　　　 110年度壢小字第1422號
原　　　告　凱基商業銀行股份有限公司


法定代理人　魏寶生　
訴訟代理人　陳沂玟　
被　　　告　鄭雅慧　


上列當事人間請求清償債務事件，本院於民國110年10月25日言
詞辯論終結，判決如下：
    主    文
一、被告應給付原告新臺幣（下同）16,820元，及自民國100 年
    2 月1 日起至清償日止，按週年利率5.12％計算之利息，暨
    自100 年3 月2 日起至清償日止，其逾期在6 個月內者，按
    上開利率10％，逾期超過6 個月者，按上開利率20％計算之
    違約金，最高連續收取期數為9 期。
二、訴訟費用1,000元由被告負擔。
三、本判決得假執行。
    理  由  要  領
一、按民事訴訟法第436 條之8 第1 項規定：「關於請求給付金
    錢或其他代替物或有價證券之訴訟，其標的金額或價額在新
    台幣十萬元以下者，適用本章所定之小額程序。」同法第43
    6 條之18規定：「判決書得僅記載主文，就當事人有爭執事
    項，於必要時得加記理由要領。」查原告依消費借貸之法律
    關係，請求被告給付16,820元，及自100 年2 月1 日起至清
    償日止，按週年利率5.12％計算之利息，暨自100 年3 月2
    日起至清償日止，其逾期在6 個月內者，按上開利率10％，
    逾期超過6 個月者，按上開利率20％計算之違約金，最高連
    續收取期數為9 期。而被告經合法通知未於言詞辯論期日到
    場，僅以書狀答辯稱本件債務尚存糾葛，依法提出異議等語
    ，而未記載任何攻擊防禦之主張，難認已為實質答辯，是依
    上揭規定，應認原告之主張為有理由。
二、綜上所述，原告依消費借貸之法律關係，請求被告給付原告
    16,820元，及自100 年2 月1 日起至清償日止，按週年利率
    5.12％計算之利息，暨自100 年3 月2 日起至清償日止，其
    逾期在6 個月內者，按上開利率10％，逾期超過6 個月者，
    按上開利率20％計算之違約金，最高連續收取期數為9 期，
    為有理由，應予准許。
三、本件原告勝訴部分係依民事訴訟法第436 條之8 適用小額訴
    訟程序所為之判決，應就被告敗訴部分，依同法第436 條之
    20規定，依職權宣告假執行。
四、訴訟費用負擔之依據：民事訴訟法第78條。並依職權確定訴
    訟費用額如主文第2 項所示。
中    華    民    國   110    年    11    月    12    日
                  中壢簡易庭      法  官  周仕弘
以上為正本係照原本作成。
如不服本判決，應於送達後20日內，向本院提出上訴狀並表明上
訴理由，如於本判決宣示後送達前提起上訴者，應於判決送達後
20日內補提上訴理由書（須附繕本）。
如委任律師提起上訴者，應一併繳納上訴審裁判費。
中    華    民    國   110    年    11    月    12    日
                                  書記官  巫嘉芸
附錄：
一、民事訴訟法第436條之24第2項：
    對於小額程序之第一審裁判上訴或抗告，非以其違背法令為
    理由，不得為之。
二、民事訴訟法第436條之25：
    上訴狀內應記載上訴理由，表明下列各款事項：
    （一）原判決所違背之法令及其具體內容。
    （二）依訴訟資料可認為原判決有違背法令之具體事實。